# 请教陈老师，变更记账本位币是否会有折算差额？如果有如何处理

提问人：877046713 时间：2019-08-28 18:47:29
陈老师好：
甲公司在香港有一个全资子公司乙公司（记账本位币原为港币）， 2014 年12 月 31 日，由于乙公司几乎无实质性业务，甲公司决定将乙公司的记账本位币变更为人民币？请问陈老师，是否应该有折算差额？如果有折算差额，是计入其他综合收益吗？

回答人：chenyiwei
转换本位币后，母子公司的本位币一致，母公司合并报表层面不会再有新产生的 “其他综合收益——外币报表折算差额”。但此前该香港子公司的折算后人民币报表中的该项折算差额仍然保留，只不过后续不会再有新的发生额。
日后丧失对该子公司的控制权或者清算关闭该子公司时，可将这部分其他综合收益转入合并报表层面的清算损益或者处置损益。